# ILYA NAHORNY

Front-End Developer



#### Dane osobowe

E-mail nahorny.ilya@gmail.com

Numer telefonu +48 506 684 694

## Umiejętności

HTML, CSS, JavaScript, PHP. ReactJS, Bootstrap, jQuery, SCSS, Vue js. Git. Wordpress, Joomla, Prestashop. Jira, AdobeXD, Figma.

## Języki obce

Angielski - B2

Polski - C1

Rosyjski - C2

Jestem frontend developerem z 2 latami doświadczenia praktycznego w branży. Posiadam wiedzę i umiejętności w tworzeniu dynamicznych i responsywnych interfejsów użytkownika. Również jestem skrupulatny i zawsze dążę do doskonałości w mojej pracy. Posiadam umiejętność efektywnej komunikacji i współpracy z zespołem, co bardzo ułatwia processy wewnetrzne.

Poszukuję nowych wyzwań i możliwości rozwoju, gdzie będę mógł wykorzystać swoje umiejętności i doświadczenie w celu tworzenia wspaniałych aplikacji internetowych.

Linkedin: https://www.linkedin.com/in/ilya-nahorny-b4b524187/

Github: https://github.com/Ilya-Nahorny

### Doświadczenie

2022-03 junior web developer

- obecnie Aboutad, Poznań

Tworzenie i modyfikację kodu HTML, CSS i JavaScript.

Praca z różnymi narzędziami i frameworkami webowymi, takimi jak

Bootstrap, jQuery, SCSS, Vue js.

Tworzenie i wsparcie techniczne projektów webowych.

2020-05 Freelance fronend developer

- 2022-10 Kwork, Minsk

Tworzenie stron internetowych (landing-page, strona-wizytówka, itp)

Tworzenie prostych aplikacyj webowych (feedback-forms, quizes, bannery...)

HTML5, CSS3, JS, React JS, JSON, PHP

SASS(SCSS),

Git(Github, Bitbucket), WordPress, Graphic Tools (Photoshop, Gimp, Figma,

AdobeXD)

# Wykształcenie

2019-03 HTML/CSS/JavaScript (frontend development)

- 2019-06 IT academy, Minsk, Białoruś

2019-10 **JavaScript (web-development)** 

- 2019-12 IT academy, Minsk, Białoruś

#### ostatnio zrealizowane projekty:

www.waytogrow.com

www.audiocomplex.pl

www.aboutad.pl

Wyrażam zgodę na przetwarzanie moich danych osobowych dla potrzeb niezbędnych do realizacji procesu rekrutacji (zgodnie z ustawą z dnia 10 maja 2018 roku o ochronie danych osobowych (Dz. Ustaw z 2018, poz. 1000) oraz zgodnie z Rozporządzeniem Parlamentu Europejskiego i Rady (UE) 2016/679 z dnia 27 kwietnia 2016 r. w sprawie ochrony osób fizycznych w związku z przetwarzaniem danych osobowych i w sprawie swobodnego przepływu takich danych oraz uchylenia dyrektywy 95/46/WE (RODO).